【裁判字號】    99,易,548
【裁判日期】    990623
【裁判案由】    違反家庭暴力防治法
【裁判全文】
臺灣苗栗地方法院刑事判決               99年度易字第548號
公  訴  人  臺灣苗栗地方法院檢察署檢察官
被      告  甲○○
上列被告因違反家庭暴力防治法案件，經檢察官提起公訴（99年
度偵字第2716號），本院以簡式審判程序審理，判決如下：
    主  文
甲○○犯違反保護令罪，處拘役肆拾日，如易科罰金，以新臺幣
壹仟元折算壹日。
    犯罪事實及理由
一、犯罪事實：
    本件犯罪事實，均引用檢察官起訴書之記載（如附件）。
二、證據名稱：
    除增加被告甲○○於本院之自白及臺灣高等法院被告前案紀
    錄表1 份外，其餘引用檢察官起訴書之記載（如附件）。
三、論罪科刑：
    核被告所為係家庭暴力防治法第61條第4 款之違反保護令罪
    。爰審酌被告曾有違反家庭暴力防治法及妨害自由等前科紀
    錄（未構成累犯），有臺灣高等法院被告前案紀錄表在卷可
    佐，足見其素行非佳。但衡酌其於本院審理時坦承犯行，深
    表悔意，可見其犯後態度尚佳，且節省有限的司法資源，並
    考量其犯罪的動機、目的、手段、所生的損害等一切情狀，
    量處如主文所示之刑，並諭知易科罰金的折算標準。
據上論斷，應依刑事訴訟法第284 條之1 、第273 條之1 第1 項
、第299 條第1 項前段、第310 條之2 、第454 條第2 項，家庭
暴力防治法第61條第4 款，刑法第11條前段、第41條第1 項前段
，判決如主文。
本案經檢察官林俊杰到庭執行職務。
中    華    民    國    99    年     6    月    23    日
                  刑事第一庭    法  官  呂曾達
以上正本證明與原本無異。
如不服本判決，應於判決送達後10日內向本院提出上訴狀（應抄
附繕本），其未敘述上訴理由者，應於上訴期間屆滿後20日內補
提理由書狀於本院，上訴於臺灣高等法院臺中分院。告訴人或被
害人如對於本判決不服者，應具備理由請求檢察官上訴，其上訴
期間之計算係以檢察官收受判決正本之日期為準。
                                書記官  劉容辰
中    華    民    國    99    年    6     月    23    日
附錄本案所犯法條全文
家庭暴力防治法第61條
違反法院依第14條第1項、第16條第3項所為之下列裁定者，為本
法所稱違反保護令罪，處3年以下有期徒刑、拘役或科或併科新
臺幣10萬元以下罰金：
一、禁止實施家庭暴力。
二、禁止騷擾、接觸、跟蹤、通話、通信或其他非必要之聯絡行
    為。
三、遷出住居所。
四、遠離住居所、工作場所、學校或其他特定場所。
五、完成加害人處遇計畫。
附件：臺灣苗栗地方法院檢察署檢察官起訴書
                                      99年度偵字第2716號
    被      告  甲○○  男  43歲（民國○○年○月○○日生）
                        住苗栗縣後龍鎮○○里○鄰○○路11
                          號（在押）
                        國民身分證統一編號：Ｚ000000000號
上列被告因違反家庭暴力防治法案件，業經偵查終結，認應提起
公訴，茲將犯罪事實及證據並所犯法條分敘如下：
        犯罪事實
一、甲○○係劉崧慶、劉耕傑、劉耕凱之父，四人間具有家庭暴
    力防治法第3條第3款所定之直系血親之家庭成員關係。甲○
    ○於民國99年4 月15日經臺灣苗栗地方法院以99年度暫家護
    字第27號民事暫時保護令裁定令其不得對乙○○、劉崧慶、
    劉耕傑、劉耕凱、盧雲耀、蘇芸香實施身體或精神上不法侵
    害之行為；不得對乙○○、劉崧慶、劉耕傑、劉耕凱、盧雲
    耀、蘇芸香為騷擾、跟蹤、通話之行為；應遠離(1)聲請人盧
    素貞位於苗栗縣後龍鎮○○里○ 鄰○○路11號之住所、(2)劉
    崧慶、劉耕傑、劉耕凱就讀位於苗栗縣後龍鎮○○里○○街
    250 號之後龍國中至少壹佰公尺。甲○○知悉上開暫時保護
    令之內容後，仍基於違反上開保護令之犯意，於99年5 月10
    日15時20分許進入後龍國中，要求訓導處代理主任林金旺打
    電話給妻子乙○○，並揚稱：「叫警察來也一樣，不然三個
    我帶帶來去大家作伙死」等語。經後龍國中主任陳俞攸報警
    處理，始查悉上情。
二、案經苗栗縣警察局竹南分局報告偵辦。
        證據並所犯法條
一、證據清單及待證事實：
（一）被告之警詢筆錄（偵卷頁11-13）、偵訊筆錄（偵卷頁34
      -35）及聲請羈押時法官之訊問筆錄（偵卷頁39-40）：
    (1)被告於99年5月10日15時20分許，有至後龍國中請主任打
      電話給妻子乙○○。
    (2)伊住院期間，社工人員有至醫院告知法院有核發保護令；
      伊於法院開庭時，法官亦告知有暫時保護令的存在。
    (3)被告矢口否認有違反保護令之犯意，辯稱：伊並沒有收到
      保護令。經法官、社工人員告知後，雖知有暫時保護令存
      在，但僅知道不能靠近被害人及到被害人住所，並不知道
      不能到學校，伊如果知道不能到學校，伊就不會去了。且
      伊並沒有威脅主任如果不打電話，就要帶三個小孩去死云
      云。
（二）證人即後龍國中訓導處代理主任林金旺之警詢筆錄（偵卷
      頁14-16）、偵訊筆錄（偵卷頁46-47）：全部犯罪事實。
（三）苗栗縣警察局竹南分局保護令執行紀錄表1份（偵卷頁64
      ）、99年度家護字第129 號通常保護令事件99年5月4日訊
      問筆錄影本1份（偵卷頁59-63）：被告知悉暫時保護令有
      裁定令其應遠離劉崧慶、劉耕傑、劉耕凱就讀位於苗栗縣
      後龍鎮○○里○○街250 號之後龍國中至少壹佰公尺。
（四）臺灣苗栗地方法院99年度暫家護字第27號民事暫時保護令
      影本1份（偵卷頁22-24）：臺灣苗栗地方法院有對被告核
      發如犯罪事實欄所載民事暫時保護令之事實。
二、所犯法條：核被告甲○○所為，係犯家庭暴力防治法第61條
    第4款之違反保護令罪嫌。
三、依刑事訴訟法第251條第1項提起公訴。
    此  致
臺灣苗栗地方法院
中    華    民    國    99    年    5     月    26    日
                        檢  察  官  黃  智  炫
本件正本證明與原本無異
中    華    民    國    99    年    6     月    1     日
                        書  記  官  溫  育  誠

司法院資訊處製作；財團法人民間司法改革基金會備份。
